【裁判字號】    99,審訴,1798
【裁判日期】    990623
【裁判案由】    毒品危害防制條例
【裁判全文】
臺灣高雄地方法院刑事判決            99年度審訴字第1798號
公  訴  人  臺灣高雄地方法院檢察署檢察官
被      告  甲○○
上列被告因毒品危害防制條例案件，經檢察官提起公訴（99年度
毒偵字第2450號），被告就被訴事實為有罪陳述，經本院告知簡
式審判程序意旨，並聽取公訴人及被告之意見後，裁定由受命法
官獨任進行簡式審判程序審理，判決如下：
    主  文
甲○○施用第一級毒品，累犯，處有期徒刑壹年。又施用第二級
毒品，累犯，處有期徒刑陸月。應執行有期徒刑壹年肆月。
    事  實
一、甲○○前於民國88年間因施用毒品案件，經本院以88年度毒
    聲字第2727號裁定送觀察勒戒後因認有繼續施用毒品傾向，
    再以88年度毒聲字第3315號裁定令入戒治處所施以強制戒治
    ，嗣以88年度毒聲字第6722號裁定停止戒治並交付保護管束
    ，復以88年度毒聲字第9374號撤銷停止戒治令入戒治處所施
    以強制戒治，於89年10月30日強制戒治期滿，經臺灣高雄地
    方法院檢察署檢察官以90年度戒毒偵字第94號為不起訴處分
    確定。復於上開強制戒治執行完畢釋放後5 年內，於89年間
    再因施用毒品案件，經本院以89年度訴字第1397號判處有期
    徒刑1 年確定。於93年間再因施用毒品案件，經本院以93年
    度訴字第344 號判處應執行有期徒刑1 年確定。又因施用毒
    品、贓物等案件，經臺灣高等法院高雄分院及本院分別以96
    年度上訴字第999 號、96年度簡字第5850號判處有期徒刑1
    年6 月、7 月、4 月確定，經減刑後合併定應執行刑為有期
    徒刑1 年2 月確定。復因竊盜案件，經本院以96年度簡字第
    71 09 號判處有期徒刑5 月確定，並與上開有期徒刑1 年2
    月接續執行，於98年6 月25日因縮短刑期假釋出監，並交付
    保護管束，至98年9 月16日保護管束期滿未經撤銷假釋，視
    為徒刑執行完畢。詎其不知悔改，明知海洛因、甲基安非他
    命業經毒品危害防制條例第2 條第2 項第1 款、第2 款明定
    為第一級毒品、第二級毒品，不得非法施用，仍基於施用第
    一級毒品海洛因、第二級毒品甲基安非他命之犯意，於99年
    2 月27日15時許，於其位在高雄市○○區○○路70巷55 弄9
    號住處內，以將海洛因、甲基安非他命研磨成粉末，摻入不
    同支香菸吸食之方式，分別施用第一級毒品海洛因、第二級
    毒品甲基安非他命各1 次。嗣於同日17時10分許，因甲○○
    係毒品列管人口，經警方通知前往高雄市政府警察局苓雅分
    局採尿送驗，檢驗結果呈可待因、嗎啡、安非他命、甲基安
    非他命陽性反應，始悉上情。
二、案經高雄市政府警察局苓雅分局移送臺灣高雄地方法院檢察
    署檢察官偵查起訴。
    理  由
一、本件被告甲○○所犯均為死刑、無期徒刑、最輕本刑為3年
    以上有期徒刑以外之罪，其於準備程序中就被訴事實為有罪
    之陳述，經本院告知簡式審判程序之旨，並聽取當事人意見
    後，合議庭認宜進行簡式審判程序，爰依刑事訴訟法第273
    條之1第1項規定，裁定本件由受命法官獨任進行簡式審判程
    序，合先敘明。
二、前揭事實，業據被告甲○○坦承不諱；其為警查獲時所採尿
    液經送檢驗結果，亦呈嗎啡、可待因、安非他命、甲基安非
    他命之陽性反應，此有列管毒品人口尿液檢體採集送驗紀錄
    表、高雄市立凱旋醫院濫用藥物尿液檢驗報告各1 紙在卷可
    稽。綜上所述，被告上開任意性之自白既有前揭證據可佐，
    核與事實相符，自得採為論罪科刑之依據，是本案事證已臻
    明確，被告犯行洵堪認定，應予依法論科。
三、核被告甲○○所為，係犯毒品危害防制條例第10條第1 項之
    施用第一級毒品罪及同條第2 項之施用第二級毒品罪。被告
    因施用而持有海洛因、甲基安非他命之低度行為，應為施用
    之高度行為所吸收，均不另論罪。被告所犯上開2 罪，犯意
    各別，罪質各異，行為互殊，應予分論併罰。被告有犯罪事
    實欄所載之犯罪前科及執行情形，此有臺灣高等法院被告前
    案紀錄表1 份在卷可查，其於上開有期徒刑執行完畢後5 年
    內，故意再犯本件有期徒刑以上之2 罪，均為累犯，均應依
    刑法第47條第1 項之規定加重其刑。審酌被告前因施用毒品
    案件，歷經觀察勒戒、強制戒治及刑之執行，然仍未戒除毒
    癮，顯見其意志不堅，惟念其施用毒品之行為，究屬戕害自
    己身心健康，尚未危害他人，且於查獲後坦承全部犯行，犯
    罪後態度尚可，及其施用毒品之前科次數，暨檢察官具體求
    處施用第一級毒品部分判處有期徒刑1 年，施用第二級毒品
    部分判處有期徒刑6 月，應執行有期徒刑1 年4 月等一切情
    狀，爰分別量處如主文所示之刑，並定其應執行之刑，以示
    懲儆。
據上論結，應依刑事訴訟法第273條之1第1項、第299條第1項前
段，毒品危害防制條例第10條第1項、第2項，刑法第11條前段、
第47條第1項、第51條第5款，判決如主文。
本案經檢察官陳妍萩到庭執行職務。
中    華    民    國    99    年    6     月    23    日
                  刑事第十庭    法  官  孫啟強
以上正本證明與原本無異。
如不服本判決，應於判決送達後10日內，向本院提出上訴狀。
中    華    民    國    99    年    6     月    23    日
                                書記官  林介欽
附錄本判決論罪科刑之法條：
毒品危害防制條例第10條：
施用第一級毒品者，處6月以上5年以下有期徒刑。
施用第二級毒品者，處3年以下有期徒刑。

司法院資訊處製作；財團法人民間司法改革基金會備份。
